ACORDAO-COMPLETO-2370914

ACÓRDÃO 7752/2019 ATA 31/2019 - SEGUNDA CÂMARA

VISTOS, relatados e discutidos estes autos que cuidam de tomada de contas especial instaurada pelo Ministério do Turismo (Mtur) , em desfavor da Srª. Silvana Maria Cavalcante da Costa Pinto, ex-prefeita do Município de Flexeiras/AL, em razão de impugnação total de despesas do Convênio 926/2009 (Siconv 704663) , firmado entre aquela municipalidade e o Mtur, com o objetivo de dar apoio à realização do Projeto intitulado “Forró Fest 2009”.
ACORDAM os Ministros do Tribunal de Contas da União, reunidos em Sessão da Segunda Câmara, diante das razões expostas pelo Relator, em:
9.1. arquivar a presente tomada de contas especial, sem julgamento do mérito, com fundamento no art. 93 da Lei 8.443/1992, nos arts. 169, inciso VI, e 213 do RI/TCU e no art. 6º, inciso I, c/c o art. 7º, inciso III, e o art. 19, caput, da IN/TCU 71/2012; sem cancelamento do débito de R$ 56.700,00, a ser atualizado a partir de 16/10/2009, a cujo pagamento continuará obrigada a Sra. Silvana Maria Cavalcante da Costa Pinto, CPF: XXX.566.134-XX, ex-prefeita do município de Flexeiras/AL;
9.2. dar ciência da presente deliberação à Sra. Silvana Maria Cavalcante da Costa Pinto, CPF XXX.566.134-XX e ao Ministério do Turismo;
9.3. encaminhar à Procuradoria da República no Estado de Alagoas cópia do presente Acórdão, acompanhado do Relatório e do Voto que o fundamentam, bem como da cópia integral dos presentes autos, com menção expressa ao Inquérito Civil 1.11.000.001425/2016-72, em atenção ao pedido realizado pela Procuradora da República Júlia Wanderley Vale Cadete à peça 11.

Tomada de contas especial em razão de impugnação total de despesas do convênio que teve por objeto o apoio à realização do Projeto intitulado Forró Fest 2009.

Segunda Câmara

Prefeitura Municipal de Flexeiras - AL.

3. Interessados/Responsáveis:
3.1. Interessado: Ministério do Turismo (vinculador) (05.457.283/0001-19)
3.2. Responsável: Silvana Maria Cavalcante da Costa Pinto (XXX.566.134-XX).

13.1. Ministros presentes: Ana Arraes (Presidente), Augusto Nardes, Aroldo Cedraz e Raimundo Carreiro (Relator).
13.2. Ministros-Substitutos presentes: Marcos Bemquerer Costa e André Luís de Carvalho.

RAIMUNDO CARREIRO

Transcrevo a seguir, nos termos do art. 1º, § 3º, inciso I, da Lei nº 8.443/92, a instrução lavrada no âmbito da Secretaria de Controle Externo de Tomada de Contas Especial (peça 13) , cujas conclusões contaram com a anuência do corpo diretivo daquela unidade técnica (peças 14 e 15) , bem como do MP/TCU (peça 16) .
“INTRODUÇÃO
Trata-se de tomada de contas especial instaurada pelo Ministério do Turismo (Mtur) , em desfavor da Sra. Silvana Maria Cavalcante da Costa Pinto, ex-prefeita do município de Flexeiras/AL, em razão de impugnação total de despesas do Convênio 926/2009 (Siconv 704663) , firmado entre o citado Ministério e o Município de Flexeiras/AL, que teve por objeto o apoio à realização do Projeto intitulado “Forró Fest 2009” (peça 1, p. 7-28) .
HISTÓRICO
2.	Conforme disposto na cláusula quinta do termo de convênio, foram previstos R$ 315.000,00 para a execução do objeto, dos quais R$ 300.000,00 seriam repassados pelo concedente e R$ 15.000,00 corresponderiam à contrapartida (peça 1, p. 45) . Os recursos federais foram repassados em parcela única mediante ordem bancária 2009OB801570, de 15/10/2009 (peça 1, p.58) , com efetiva entrada na conta específica em 16/10/2009 (peça 8, p. 72) 
3.	O ajuste vigeu inicialmente no período de 28/8/2009 a 7/11/2009, e previa a apresentação da prestação de contas até 7/12/2009, conforme cláusulas quarta e décima segunda (peça 1, p. 45 e 51) , tendo sido o ajuste prorrogado, de ofício, até 28/11/2009 (peça 1, p. 59) e a prestação de contas para 28/12/2009.
4.	O Ministério do Turismo realizou uma supervisão in loco no evento e apresentou o relatório 137/2009 (peça 1, p. 63-68) , tendo identificado a não apresentação do vídeo institucional do MTur durante o evento		. No entanto, concluiu que o evento foi concluído com êxito e que houve a efetiva execução do objeto do convênio.
5. 	Mediante Ofício 110/2009, o município encaminhou a prestação de contas ao Ministério do Turismo (MTur) , (peça 1, p. 70) . Em seguida, por meio do ofício 01/2011 (peça 1, p. 89-91) , encaminhou nova documentação solicitada pelo MTur, via Parecer de análise de prestação de contas 1237/2010 (peça 1, p. 71-87) . 
6. 	A nota técnica de reanálise 438/2011 (peça 1, p. 93-101) levou o Mtur a solicitar nova documentação ao município, atendida pelo Ofícios 41/2011 (peça 1, p. 102-105) e 42/2010 (peça 1, p. 117-120) .
7.	A Controladoria Geral da União emitiu nota técnica 905, de 4/4/2011 (peça 1, p. 107-114) , destacando algumas irregularidades quanto ao Convênio e indicando a necessidade de adoção de providências pelos gestores e Mtur.
8. 	O MTur emitiu nova nota técnica de reanálise (1.187/2013 à peça 1, p. 121-125) , concluindo pela devolução dos valores referentes à contratação de shows e divulgação do evento. Já a nota técnica de análise financeira do MTur 636/2014 (peça 1, p. 133-138) reprovou a prestação de contas em razão dos seguintes fatos:
	a) a empresa Nova Agência Propaganda Ltda foi contratada por dispensa de licitação para executar os serviços de: divulgação por meio de carro de som; inserção de comerciais na televisão, de meia página em jornal estadual, de meia página em jornal regional, em rádio estadual e em rádio municipal; e panfletagem na rua;
	b) a empresa Show Premium Consultoria e Eventos Ltda-EPP foi contratada, também por dispensa de licitação, para executar os serviços de: locação de camarote, de palco, de som, de gerador, e de banheiros químicos; divulgação por meio de carro de som; e panfletagem de rua; e,
	c) contratação, por inexigibilidade, considerada irregular, porque o contrato não foi realizado diretamente com a banda ou seu empresário exclusivo, referente aos shows com as bandas: Banda Cavalo de Pau; Banda Forronejo; Banda Gaviões do Forró; Banda Canibal; Banda Forró dos Plays; Cantora Mirella e Banda Doce Aventura; Banda Badang; Banda Oi Nóis Aí; e DJ Guga e Convidados.
9.	Notificado, o município convenente não mais compareceu ao processo, e o MTur concluiu que não foram apresentados elementos suficientes que permitissem a emissão de parecer conclusivo referente à regular aplicação dos recursos financeiros para a execução do objeto do Convênio 926/2009 (Siconv 704663) .
10. 	Esgotadas as medidas administrativas internas sem obtenção do ressarcimento do dano causado aos cofres da entidade, o órgão instaurador elaborou o relatório de tomada de contas especial 703/2014 (peça 1, p. 155-159) , com indicação circunstanciada das providências adotadas e concluiu pela responsabilidade da ex-prefeita Sra. Silvana Maria Cavalcante da Costa Pinto (peça 1, p. 157) . Em 17/12/2014, o processo de tomada de contas especial foi encaminhado à Secretaria Federal de Controle (SFC) /CGU/PR (peça 1, p. 171) 
11. 	O Relatório de TCE destacou que o motivo para a instauração da TCE foi a “impugnação total das despesas, decorrente da irregularidade na execução física e financeira do Convênio 926/2009 (Siconv 704663) ” (peça 1, p. 157) . 	O dano apurado na TCE corresponde ao valor original da avença, de R$300.000,00 (peça 1, p. 157) .
12.	A Secretaria Federal de Controle Interno emitiu o Relatório e Certificado de Auditoria 662/2015 e concluiu pela irregularidade das contas responsabilizando a Sra. Silvana Maria Cavalcante da Costa Pinto (peça 1, p. 182-184) . O Ministro de Estado do Turismo atestou ter tomado conhecimento do processo e das conclusões da SFCI.
13.	Em primeira instrução, constante à peça 2, foi proposta diligência ao Ministério do Turismo para que encaminhasse, no prazo de quinze dias, a documentação referente à prestação de contas do Convênio 926/2009 (Siconv 704663) , uma vez que esta não constava dos autos em sua integralidade. A proposta foi acolhida pela Unidade Técnica (peça 3) .
14.	Realizada a diligência (peças 4 e 5) , o MTur encaminhou a documentação solicitada (peças 6 a 10) , cuja análise será realizada a seguir. 
EXAME TÉCNICO 
AUSÊNCIA DOS PRESSUPOSTOS DE PROCEDIBILIDADE DA IN/TCU 71/2012
15. 	Inicialmente, é importante destacar que há nos autos relatório que indica a execução integral do convênio. A execução física do objeto da avença foi devidamente aprovada pelo MTur, conforme o Relatório de Supervisão In Loco 137/2009 (peça 1, p. 63-67) , que assim dispôs: 
Sendo assim, no que concerne a supervisão da execução do objeto do referido Convênio, se fez concluir que houve a efetiva execução do Convênio nº 704663/2009, de acordo com o Plano de Trabalho apresentado.
16.	Igualmente, o Ministério do Turismo, ao emitir a Nota Técnica de Reanálise 438/2011 (peça 1, p. 93-84) , concluiu que: 
	Foram atendidos, EM PARTE os requisitos de elegibilidade do convênio supracitado, estando, portanto, a PRESTAÇÃO DE CONTAS APROVADA PARCIALMENTE, eis que constatamos nos itens II — RESSALVAS TÉCNICAS, itens impugnados, mesmo verificando que o Convenente logrou êxito em cumprir o objeto pactuado.
17.	Em momento posterior, a Nota Técnica de Reanálise 1187/2013 (peça 1, p. 101-125) apontou irregularidades quanto à contratação dos itens de divulgação, no valor de R$ 79.000,00 e na contratação de shows, no valor de R$ 166.000,00 (peça 1, p. 125) .
18.	Por último, a Nota Técnica de Análise Financeira 636/2014 (peça 1, p. 133-138) concluiu que o prejuízo importaria no valor total dos recursos repassados, com base nas dispensas e inexigibilidades indevidas de licitações realizadas para realizar todas as contratações do convênio, imputando responsabilidade à Sra. Silvana Maria Cavalcante da Costa Pinto, ex-prefeita do município de Flexeiras/AL, em razão de impugnação total de despesas do Convênio 926/2009 (Siconv 704663) . O Relatório do Tomador de Contas foi omisso quanto à descrição da irregularidade.
19.	O Relatório de Auditoria da CGU 662/2015 (peça 1, p. 182-184) deixa assente que:
	A motivação para a instauração da presente Tomada de Contas Especial foi materializada pela impugnação total de despesas, conforme consignado na Nota Técnica de Análise Financeira n° 636/2014 (fls. 66-68) , em razão da seguinte irregularidade: "o convenente, com o intuito de contratar várias bandas através das empresas SHOW PREMIUM CONSULTORIA E EVENTOS LTDA — EPP, dispensou o procedimento licitatório com base no art. 25, inciso III da Lei nº 8.666/93. [...] Entretanto, o Acórdão 96/2008-TCU-Plenário do Tribunal de Contas da União é claro quanto a contratação de artistas consagrados realizada por intermediários ou representantes deve ser apresentada cópia do contrato de exclusividade dos artistas com o empresário contratado, registrado em cartório. Este contrato de exclusividade difere daquela autorização que confere exclusividade apenas para os dias correspondentes à apresentação dos artistas e que é restrita à localidade do evento. A contratação foi irregular porque o contrato não foi realizado diretamente com a banda ou seu empresário exclusivo" [sic].
20.	Ocorre que o encaminhamento dado à TCE por parte do Mtur tinha como base o entendimento do TCU em relação à contratação de bandas para a realização de shows por meio de inexigibilidade de licitação. O Acórdão 96/2008-TCU-Plenário, Sessão de 30/1/2008, prolatado em feito relatado pelo Exmo. Ministro Benjamim Zymler, determinou ao Ministério do Turismo, dentre outras, a obrigatoriedade de adoção de algumas providências a serem tomadas pela Convenente na execução de Convênio com recursos federais, as quais deveriam ser comprovadas quando da prestação de contas, sob pena de glosa dos valores envolvidos:
9.5.1. quando da contratação de artistas consagrados, enquadrados na hipótese de inexigibilidade prevista no inciso III do art. 25 da Lei nº 8.666/1992, por meio de intermediários ou representantes:
9.5.1.1. deve ser apresentada cópia do contrato de exclusividade dos artistas com o empresário contratado, registrado em cartório. Deve ser ressaltado que o contrato de exclusividade difere da autorização que confere exclusividade apenas para os dias correspondentes à apresentação dos artistas e que é restrita à localidade do evento;
9.5.1.2. o contrato deve ser publicado no Diário Oficial da União, no prazo de cinco dias, previsto no art. 26 da Lei de Licitações e Contratos Administrativos, sob pena de glosa dos valores envolvidos.
21.	A base e justificativa usada pelo Tomador de Contas para imputação do débito pelo valor total é justamente o mencionado Acórdão, conforme se demonstrou acima. Porém, posteriormente, a jurisprudência dessa Corte de Contas sobre o tema evoluiu, e no Acórdão 1435/2017-TCU-Plenário, Sessão de 5/7/2017, proferido em processo de Consulta relatado pelo Exmo. Ministro Vital do Rêgo (com Voto de Revisor do Exmo. Ministro Augusto Sherman) , o TCU respondeu ao Ministério do Turismo o seguinte:
9.2.1. a apresentação apenas de autorização/atesto/carta de exclusividade que confere exclusividade ao empresário do artista somente para o (s) dia (s) correspondente (s) à apresentação deste, sendo ainda restrita à localidade do evento, não atende aos pressupostos do art. 25, inciso III, da Lei 8.666/1993, representando impropriedade na execução do convênio;
9.2.2. do mesmo modo, contrariam o sobredito dispositivo legal as situações de contrato de exclusividade – entre o artista/banda e o empresário – apresentado sem registro em cartório, bem como de não apresentação, pelo convenente, do próprio contrato de exclusividade;
9.2.3. tais situações, no entanto, podem não ensejar, por si sós, o julgamento pela irregularidade das contas tampouco a condenação em débito do (s) responsável (is) , a partir das circunstâncias inerentes a cada caso concreto, uma vez que a existência de dano aos cofres públicos, a ser comprovada mediante instauração da devida tomada de contas especial, tende a se evidenciar em cada caso, entre outras questões, quando:
9.2.3.1. houver indícios de inexecução do evento objeto do convênio; ou
9.2.3.2. não for possível comprovar o nexo de causalidade, ou seja, que os pagamentos tenham sido recebidos pelo artista ou por seu representante devidamente habilitado, seja detentor de contrato de exclusividade, portador de instrumento de procuração ou carta de exclusividade, devidamente registrados em cartório.
22.	Desse julgado, extrai-se o entendimento de que o pressuposto é que a inexigibilidade se aplica somente a artista ou banda e não a produtora de eventos e, portanto:
a) a contratação de artistas, via intermediário, por inexigibilidade de licitação, baseada em exclusividade, deve ser feita mediante a apresentação de Contrato de Exclusividade; 
b) não são contratos de exclusividade considerados legalmente válidos para fins de contratação de intermediários de artistas por inexigibilidade, a serem pagos com recursos federais, os documentos: i. restritos ao dia do evento; ii. restritos à localidade do evento; iii. não registrados em cartório;  
c) a não apresentação do contrato de exclusividade pela entidade convenente, ou a apresentação de contrato não considerado válido, configura burla ao art. 25, inciso III, da Lei 8.666/1993;
d) em caso de ocorrência no disposto na alínea “c” (contratação indevida de intermediário de artistas por inexigibilidade) , para se considerar que há uma segunda irregularidade, de não comprovação da boa e regular utilização de recursos, causadora de danos ao Erário, deverá se verificar a ocorrência de uma dessas duas situações: i. inexecução física; ou ii. ausência de comprovação de nexo causal entre os recursos do convênio e pagamentos aos artistas (entenda-se como nexo causal, o pagamento ao artista, ao representante legal da banda, ou ao intermediário exclusivo legalmente constituído) .
23.	No caso vertente, observou-se nos documentos trazidos em sede de diligência que todas as bandas foram contratadas por inexigibilidade, via intermediário, sem comprovação da exclusividade desse. Contudo, há inequívoca prova nos autos da completa execução física convênio, bem como os documentos encaminhados pelo Mtur (peças 7 a 10) demonstram o nexo causal entre os recursos do convênio e as despesas apresentadas. Assim, os fatos elencados ensejariam exclusivamente a realização de audiência da responsável, por afronta à norma legal, mas não configuram dano ao erário.
24.	É importante destacar que, superado este motivo ensejador do débito, restaria ainda como ensejador de dano ao erário a não comprovação das despesas com a divulgação do evento (conforme relatado à peça 1, p. 121-125) , quantificado em R$ 79.000,00.
25.	Porém, analisando os documentos trazidos aos autos em sede de diligência, a divulgação por meio de carro de som, no valor de R$ 22.300,00 (peça 1, p. 12) , está devidamente comprovada nos autos, conforme peça 8, p. 271-279, que traz, além das declarações, recibos e cópias dos documentos dos veículos prestadores dos serviços. A Nota técnica de Reanálise 1187/2013 informou que as devidas certidões teriam sido apresentadas, e que não as admitiu por se tratarem de cópias. Porém, entende-se que os documentos apresentados comprovam a despesa realizada, posto não ser necessário o envio dos originais.
26.	Subtraindo-se o valor de R$ 22.300,00 do montante apontado pelo Mtur, de R$ 79.000,00, chega-se ao valor de despesas não comprovadas de R$ 56.700,00, valor este que atualizado até a data 1/1/2017, é de R$ 90.708,66 (vide peça 12) , conforme cálculo no sistema “Débito” do Tribunal de Contas da União (realizado de acordo com o disposto no inciso II, do § 3º, do art. 6º da IN/TCU 71/2012) . Essa quantia é inferior aos R$ 100.000,00 fixado por este Tribunal para encaminhamento e prosseguimento de Tomada de Contas Especial.
27.	Dessa forma, considerando que o processo se encontra pendente de citação válida neste Tribunal, cabe propor desde logo, a título de racionalização administrativa e economia processual, com vistas a evitar que o custo da cobrança seja superior ao valor da importância a ser ressarcida, o arquivamento do processo, com fundamento no art. 93 da Lei 8.443/1992, nos arts. 169, inciso VI, e 213 do RI/TCU c/c os arts. 6º, inciso I e § 3º, e 19 da IN/TCU 71/2012, sem cancelamento do débito de R$ 56.700,00, a ser atualizado a partir de 16/10/2009, a cujo pagamento continuará obrigada a Sra. Silvana Maria Cavalcante da Costa Pinto, ex-prefeita do município de Flexeiras/AL.
INFORMAÇÕES ADICIONAIS
28.	Não foram encontrados débitos imputáveis à responsável em outros processos em tramitação no Tribunal de Contas da União.
29.	O processo conta com dois apensos, relativos às solicitações do Ministério Público Federal acerca de informações sobre convênio ora em análise, bem como consta, à peça 11, pedido do MPF para que este Tribunal informe à Procuradoria da República no Estado de Alagoas quando forem concluídos os trabalhos no âmbito deste TC 015.073/2015- 7, devendo ser encaminhados cópia dos pareceres que o instruíram.
CONCLUSÃO
30.		O exame das ocorrências que ensejaram a instauração da presente tomada de contas especial evidenciou que o valor atualizado do débito apurado é inferior a R$ 100.000,00, limite fixado por este Tribunal para encaminhamento de TCE. Assim, a título de racionalização administrativa e economia processual, com vistas a evitar que o custo da cobrança seja superior ao valor da importância a ser ressarcida, propõe-se o arquivamento do processo, com fundamento art. 93 da Lei 8.443/1992, nos arts. 169, inciso VI, e 213 do RI/TCU e no art. 6º, inciso I, c/c o art. 7º, inciso III, e o art. 19, caput, da IN/TCU 71/2012, sem cancelamento do débito de R$ 56.700,00, a ser atualizado a partir de 16/10/2009, a cujo pagamento continuará obrigada a Sra. Silvana Maria Cavalcante da Costa Pinto, CPF: XXX.566.134-XX, ex-prefeita do município de Flexeiras/AL.
PROPOSTA DE ENCAMINHAMENTO
31.	Diante do exposto, submetem-se os autos à consideração superior, propondo:
31.1.	arquivar a presente tomada de contas especial, sem julgamento do mérito, com fundamento no art. 93 da Lei 8.443/1992, nos arts. 169, inciso VI, e 213 do RI/TCU e no art. 6º, inciso I, c/c o art. 7º, inciso III, e o art. 19, caput, da IN/TCU 71/2012; sem cancelamento do débito de R$ 56.700,00, a ser atualizado a partir de 16/10/2009, a cujo pagamento continuará obrigada a Sra. Silvana Maria Cavalcante da Costa Pinto, CPF: XXX.566.134-XX, ex-prefeita do município de Flexeiras/AL;
31.2.	dar ciência da deliberação à Sra. Silvana Maria Cavalcante da Costa Pinto, CPF XXX.566.134-XX e, em obediência ao art. 18, § 6º, da Resolução-TCU 170/2004, ao Ministério do Turismo.
31.3.	encaminhar à Procuradoria da República no Estado de Alagoas cópia do Relatório, Voto e Acórdão a serem proferidos no âmbito desta Corte de Contas, acompanhados dos pareceres que instruíram os presente autos, com menção expressa ao Inquérito Civil  1.11.000.001425/2016-72, conforme pedido realizado pelo parquet à peça 11.”
PARECER DO MINISTÉRIO PÚBLICO JUNTO AO TCU
	
	O Ministério Público junto ao TCU, representado pelo Subprocurador-Geral Lucas Rocha Furtado, manifestou anuência com a proposta da unidade técnica, conforme o Parecer à peça 16, a seguir transcrito:
	“Manifesto-me de acordo com a proposta oferecida pela Unidade Técnica”.
É o Relatório

não há

Subprocurador-Geral Lucas Rocha Furtado.

TOMADA DE CONTAS ESPECIAL. EXECUÇÃO PARCIAL DO OBJETO CONVENIADO. VALOR INFERIOR AO LIMITE PREVISTO NA INSTRUÇÃO NORMATIVA TCU 71/2012 PARA ENCAMINHAMENTO E PROSSEGUIMENTO DE TCE. ARQUIVAMENTO SEM CANCELAMENTO DO DÉBITO. CIÊNCIA AOS INTERESSADOS.

TOMADA DE CONTAS ESPECIAL (TCE)

Secretaria de Controle Externo de Tomada de Contas Especial (SecexTCE).

Inicialmente, registro que atuo no presente processo por força do art. 152 do Regimento Interno do TCU.
2.	Está em análise tomada de contas especial instaurada pelo Ministério do Turismo (Mtur) , em desfavor da Sra. Silvana Maria Cavalcante da Costa Pinto, ex-prefeita do Município de Flexeiras/AL, em razão de impugnação total de despesas de convênio firmado com aquele Município, que teve por objeto o apoio à realização do Projeto intitulado “Forró Fest 2009”. 
3.	O valor total do convênio foi de R$ 315.000,00, dos quais R$ 300.000,00 foram repassados pelo concedente e R$ 15.000,00 corresponderiam à contrapartida do Município.
4.	A Nota Técnica de Reanálise 1187/2013 (peça 1, p. 101-125) apontou irregularidades quanto à contratação dos itens de divulgação, no valor de R$ 79.000,00 e na contratação de shows, no valor de R$ 166.000,00 (peça 1, p. 125) .
5.	No entanto, documentos trazidos em sede de diligência demonstram que todas as bandas foram contratadas. Assim, há inequívoca prova nos autos da completa execução física convênio, bem como os documentos encaminhados pelo Mtur (peças 7 a 10) demonstram o nexo causal entre os recursos do convênio e as despesas apresentadas. 
6.	Restaria como ensejador de dano ao Erário, portanto, a não comprovação das despesas com a divulgação do evento (conforme relatado à peça 1, p. 121-125) , quantificado em R$ 79.000,00
7.	Porém, analisando os documentos trazidos aos autos em sede de diligência, a divulgação por meio de carro de som, no valor de R$ 22.300,00 (peça 1, p. 12) , está devidamente comprovada, conforme peça 8, p. 271-279, que traz, além das declarações, recibos e cópias dos documentos dos veículos prestadores dos serviços.
8.	Nesse passo, subtraindo-se o valor de R$ 22.300,00 do montante apontado pelo Mtur, de R$ 79.000,00, chega-se ao valor de despesas não comprovadas de R$ 56.700,00. 
9.	Esse valor atualizado de acordo com o disposto no inciso II, do § 3º, do art. 6º da IN/TCU 71/2012, até a data 1/1/2017, é de R$ 90.708,66 (peça 12) . Ocorre que essa quantia é inferior aos R$ 100.000,00, valor fixado por este Tribunal como limite mínimo para encaminhamento e prosseguimento de Tomada de Contas Especial. 
10.	Cumpre ressaltar que não há débitos imputáveis à responsável em outros processos em tramitação no Tribunal de Contas da União
11.	Assim, concordo com a unidade técnica no sentido de que a título de racionalização administrativa e economia processual, com vistas a evitar que o custo da cobrança seja superior ao valor da importância a ser ressarcida, o presente processo deve ser arquivado, sem julgamento de mérito, com fundamento art. 93 da Lei 8.443/1992, nos arts. 169, inciso VI, e 213 do RI/TCU e no art. 6º, inciso I, c/c o art. 7º, inciso III, e o art. 19, caput, da IN/TCU 71/2012.
11.	Contudo, não haverá o cancelamento do débito de R$ 56.700,00, a ser atualizado a partir de 16/10/2009, a cujo pagamento continuará obrigada a Sra. Silvana Maria Cavalcante da Costa Pinto, CPF: 296.566.134-49, ex-prefeita do município de Flexeiras/AL.
12.	Por fim, registro que o processo conta com dois apensos, relativos às solicitações do Ministério Público Federal acerca de informações sobre convênio ora em análise, bem como consta, à peça 11, pedido do MPF para que este Tribunal informe à Procuradoria da República no Estado de Alagoas quando forem concluídos os trabalhos no âmbito deste processo. Assim, devem ser encaminhadas cópia integral dos autos para a Procuradoria da República no Estado de Alagoas.
13.	Ante o exposto, acolho a proposta uníssona da unidade técnica, ratificada pelo MP/TCU, e voto por que o Tribunal adote a minuta de acórdão que ora submeto à apreciação deste Colegiado.
TCU, Sala das Sessões Ministro Luciano Brandão Alves de Souza, em 3 de setembro de 2019.
RAIMUNDO CARREIRO 
Relator